# 停电损失政府赔偿款应计入营业外收入还是冲减成本

提问人：coyochung 时间：2017-01-13 09:47:01
遇到一家企业因非正常停电，导致当月生产的产品品质下降或不能销售导致较大损失，政府决定给予一定的赔偿，请问政府在收到停电赔偿的时候应如何处理？冲减当月生产的产品成本还是计入营业外收入？

回答人：chenyiwei
首先要确定当初损失发生时计入了什么科目。现在收到补偿款时，应对应冲减当初损失计入的项目的本期发生额（不追溯前期）。如果赔款金额大于实际损失的，超出部分计入收到当期的营业外收入。